【裁判字號】    92,易,109
【裁判日期】    920912
【裁判案由】    賭博
【裁判全文】
臺灣屏東地方法院刑事判決                          九十二年度易字第一九號
    公  訴  人  臺灣屏東地方法院檢察署檢察官
    被      告  辛○○
                己○○○
                庚○○
                丁○○
    右四人共同  許清連
    選任辯護人  林鴻駿
                鄭淑貞
    被      告  丙○○
                戊○○
                乙○○
                甲○○
右列被告因賭博案件，經檢察官提起公訴（八十九年度偵字第六０五九號、九十一年
度偵字第六七九八號），本院判決如左：
    主  文
辛○○共同連續意圖營利，聚眾賭博，處有期徒刑陸月，併科罰金萬元，有期徒刑
如易科罰金，及罰金如易服勞役，以佰元折算壹日。扣案傳真機拾臺、電腦組、
計算機捌臺、倍數表壹卷、六合彩簽單壹箱、數據機臺、不斷電器壹臺、電話機貳
臺均沒收。
丁○○共同連續意圖營利，聚眾賭博，處有期徒刑月，如易科罰金，以佰元折算
壹日。緩刑年。扣案傳真機拾臺、電腦組、計算機捌臺、倍數表壹卷、六合彩簽
單壹箱、數據機臺、不斷電器壹臺、電話機貳臺均沒收。
己○○○幫助意圖營利，聚眾賭博，處有期徒刑月，如易科罰金，以佰元折算壹
日。
庚○○幫助意圖營利，聚眾賭博，處有期徒刑貳月，如易科罰金，以佰元折算壹日
。
丙○○連續在公眾得出入之場所賭博財物，處罰金壹萬貳仟元，如易服勞役，以佰
元折算壹日。
甲○○、戊○○、乙○○均無罪。
    事  實
一、辛○○與綽號「阿惠」、「立偉」、「王仔」、「丁仔」之不詳姓名、性別、年
    籍者數人，共同基於意圖營利之概括犯意，自民國八十四年、八十五年間起，至
    八十九年十月二十四日晚間七時十分止，由辛○○擔任組頭，並提供其位在屏東
    縣林邊鄉○○路五巷二十九之一號住處之公眾得出入之場所，「阿惠」、「立偉
    」、「王仔」、「丁仔」等人則擔任俗稱之「柱子腳」，與辛○○共同配合每週
    二、四，香港政府發行六合彩開獎而隨機開出獎號之射倖性事實，連續經營俗稱
    六合彩賭博，聚集不特定多數人在該處簽賭下注，每期以核對上開六合彩中獎號
    碼重新編組之數字賭博財物，並以賭客每簽賭港號二星、三星、四星平均為新臺
    幣（下同）七十四．五元，組仔為七十五元，特仔尾為八十五元，每中二星一支
    賠彩金五千三百元，三星賠五萬三千元，四星賠六十五萬元，臺組、特仔尾則依
    倍數表理賠之方式，與辛○○等人對賭，辛○○另自八十九年七月底某日起，以
    每期一千元代價，僱用與渠等具有共同概括犯意聯絡之丁○○負責記帳，辛○○
    之妻己○○○、其子庚○○則分別基於幫助之意思，自八十九年七月底某日起，
    於不特定時間遇有接牌忙碌之情形時，協助辛○○整理接獲賭客傳真之簽單等工
    作，嗣於八十九年十月二十四日晚間七時十分許，在上址為警查獲，並扣得辛○○所有供犯罪使用之傳真機十台、電腦三組、計算機八台、倍數表一卷、六合彩
    簽單一箱、數據機三台、不斷電器一台、電話機二台，並循線查獲基於賭博之概
    括犯意，自八十四、八十五年間起，至上開查獲前一、二個月止，連續多次在上
    址向辛○○簽賭之丙○○。
二、案經屏東縣警察局移送臺灣屏東地方法院檢察署檢察官偵查起訴。
    理  由
壹、辛○○、己○○○、庚○○、丁○○、丙○○有罪部分
一、前揭被告辛○○、丁○○之犯罪事實，業據被告辛○○、丁○○於警、偵訊中自
    白不諱，核與同案被告己○○○供述之情節相符，並有扣案辛○○所有之傳真機
    十台、電腦三組、計算機八台、倍數表一卷、六合彩簽單一箱、數據機三台、不
    斷電器一台、電話機二台等物在卷可稽。前揭被告丙○○之犯罪事實，則據其偵
    審中自白在卷，核與被告辛○○之供述大致相符。被告辛○○於本院審理時，對
    其開始經營上開賭博之時間，雖改稱僅三個多月（詳本院卷第三十一頁訊問筆錄
    ），惟其偵查中與被告丙○○對質時，既已坦稱自案發前四、五年前起，即開始
    接受被告丙○○簽賭（詳偵(二)卷第二二三頁反面訊問筆錄），被告丙○○亦當庭
    供承：自案發前五、六年起，即向被告辛○○包牌簽賭（詳偵(二)卷第二二三頁反
    面訊問筆錄），於本院訊問時，猶自承最後一次是本件查獲前一、二個月等語（
    詳本院卷第四十六頁訊問筆錄），是渠二人此部分之自白，足堪信實。另訊據被
    告己○○○、庚○○固矢口否認有前揭幫助犯行，惟渠等除查獲時，正協助整理
    收到之六合彩牌支外，自被告丁○○受僱之始，即見被告己○○○有前來幫忙情
    事，所處理者，則為賭客傳真過來的六合彩簽單等情，業據被告丁○○於警、偵
    訊中供述明確（詳警卷第九頁、偵(二)卷第五十八頁訊問筆錄）。被告丁○○於本
    院審理時，雖翻異前詞，改稱渠二人並未參與云云，對其警、偵訊中自白之任意
    性並未爭執，而僅辯稱：因檢察官、警察都很兇等語（詳本院卷第三十頁訊問筆
    錄）。惟被告丁○○不僅與被告己○○○、庚○○二人並無仇隙，猶受僱支薪於
    被告辛○○，依常理，已難想見有誣攀之動機；又檢察官職司偵查主體，乃經嚴
    格考選，並受國家專業法律訓練之人，不僅對訊問被告程序之規定，及人權保障
    等原則均知之甚詳，就案件偵查結果如何，亦均無獎金、績效可言，自無恫嚇、
    誣陷被告之必要，是足徵被告丁○○所辯與事實不符，其事後翻異前詞，顯係礙
    於受僱支薪於被告辛○○，並與被告辛○○、己○○○之女有同窗之誼（詳被告
    辛○○、己○○○、庚○○、丁○○警、偵訊筆錄），乃設詞迴護，欲蓋彌彰。
    是前揭被告辛○○、己○○○、庚○○、丁○○、丙○○犯罪事證已臻明確，應
    依法論科。
二、查屏東縣林邊鄉○○路五巷二十九之一號雖屬被告辛○○等人之住宅，惟既供不
    特定之多數人出入簽賭，自屬公眾得出入之場所。故核被告等所為：
  (一)被告辛○○、丁○○意圖營利提供場所聚眾賭博之行為，係犯刑法第二百六十八
    條之意圖營利供給賭博場所與聚眾賭博罪。被告辛○○、丁○○兼與其他簽賭之
    人，同在公眾得出入之場所賭博財物，係犯同法第二百六十六條第一項，在公眾
    得出入場所賭博財物罪。被告辛○○、丁○○及綽號「阿惠」、「立偉」、「王
    仔」、「丁仔」之不詳姓名、性別、年籍之人，就前揭犯行，有犯意之聯絡及行
    為之分擔，均為共同正犯。被告辛○○、丁○○上開連續多次供給賭博場所、聚
    眾賭博及普通賭博犯行，均時間緊接，手法相同，觸犯構成要件同一之罪名，顯
    係基於概括犯意反覆為之，為連續犯，應依刑法第五十六條規定以一罪論，並均
    加重其刑。公訴意旨雖僅就被告辛○○八十八年八月間以後之犯行起訴，然其先
    前之犯行，與起訴部分之犯罪事實，既有裁判上一罪之關係，為起訴效力所及，
    本院自應依法一併審究。被告辛○○、丁○○所犯上開三罪係一行為觸犯數罪名
    ，為想像競合犯，應從一重之連續意圖營利聚眾賭博罪處斷。
  (二)按以自己共同犯罪之意思，參與實施犯罪構成要件以外之行為，或以自己共同犯
    罪之意思，事先同謀，而由其中一部分人實施犯罪之行為者，均為共同正犯，司
    法院大法官會議釋字第一０九號，著有解釋。次按，刑法上所規定之賭博，係指
    利益對立之雙方，相約以射倖性、投機性事實，做為金錢或金錢以外具有財產價
    值事、物輸贏依據之博戲行為。依現有卷證，被告己○○○、庚○○右揭時地所
    為，僅及於協助被告辛○○整理賭客傳真之六合彩簽單，客觀上尚非賭博、聚眾
    賭博或提供賭博場所之構成要件行為，而二人與被告辛○○為同居親屬，偶見家
    人工作忙碌而提供協助，原屬常理，除有其他積極事證可資證明外，亦難遽認其
    主觀上有參與共同犯罪之意思。核被告己○○○、庚○○所為，係犯刑法第三十
    條第一項、第二百六十八條之幫助聚眾賭博罪，應依同法第三十條第二項規定，
    減輕其刑。公訴意旨以被告己○○○、庚○○所為，與被告辛○○均為共同正犯
    ，容有未洽，自應由本院於基本社會事實同一之範圍內，變更其起訴之法條，附
    此敘明。
  (三)核被告丙○○所為，係犯刑法第二百六十六條第一項，在公眾得出入之場所賭博
    罪。又其上開連續多次犯行，時間緊接，手法相同，觸犯構成要件同一之罪名，
    顯係基於概括犯意反覆為之，為連續犯，應依刑法第五十六條規定以一罪論，並
    加重其刑。公訴意旨固以被告丙○○右揭時地並與被告辛○○等人共犯前揭意圖
    營利、聚眾賭博罪嫌，並以扣案被告辛○○書寫資料中，分別發現有「... 順山
    入74.7元、66.2元出74.7元66.2元... 」等所謂「六合彩術語」，及與
    被告丙○○相關之金融機關帳號，經分析該帳戶中與被告辛○○、己○○○相關
    帳戶之資金往來情形，多集中於每週三、五，即六合彩開獎次日，被告丙○○、
    辛○○、己○○○彼此間就資金往來情形之供述，與上開帳戶所示，亦有不符等
    情為其論據。惟按刑法上所規定之賭博，係指利益對立之雙方，相約以射倖性、
    投機性事實，做為金錢或金錢以外具有財產價值事、物輸贏依據之博戲行為，已
    如前述，本件公訴人於偵查中雖詳細調閱前開相關人等之金融交易明細、電話通
    聯紀錄，而未指明被告丙○○與被告辛○○、己○○○所辯，與上開帳戶所示不
    符之具體情節，然此部分縱然屬實，充其量亦僅證明被告等人相關帳戶間，確有
    該等資金交流情事，其交流原因並與被告等所言不符等情，是否即該當於聚眾賭
    博或提供賭博場所等罪之構成要件行為，甚至能認定該等資金流向確為被告丙○○本於自己參與或幫助他人犯罪之意思所為，均非無疑。而就上開所謂「六合彩
    術語」，係指：「二星」－七十四．七元、「三星」－六十六．二元等情，已據
    被告辛○○於偵查中供述綦詳（詳偵(二)卷第二二三頁反面訊問筆錄），堪認與被
    告丙○○前揭向被告辛○○簽賭之事實相符，均不足以認定被告丙○○尚有意圖
    營利而聚眾賭博，或提供賭博場所之犯行。然此部分縱能成立，依公訴意旨，要
    亦與前開經論罪部分有裁判上一罪關係，故不另為無罪之諭知，併此敘明。
三、爰審酌被告辛○○、己○○○、庚○○、丁○○、丙○○各人之年齡、品行、智
    識能力、參與犯罪時間久暫及涉案程度、分工，被告辛○○、己○○○、丁○○
    等三人，前無任何刑事前案紀錄，有各人臺灣高等法院被告全國前案紀錄表、臺
    灣屏東地方法院檢察署刑案資料查註紀錄表各一份在卷可按，素行尚可；被告庚○○前因違反槍砲彈藥刀械管制條例案件，經本院以八十六年度易字第四四二號
    判決判處有期徒刑四月，諭知易科罰金之折算標準，並宣告緩刑三年，於八十六
    年六月四日確定，有臺灣高等法院被告全國前案紀錄表、臺灣屏東地方法院檢察
    署刑案資料查註紀錄表各一份在卷可按，素行不佳；及被告辛○○、己○○○、
    庚○○、丁○○、丙○○各人之犯後態度等一切情狀，各量處如主文所示之刑，
    又刑法第四十一條第一項已於被告辛○○、己○○○、庚○○、丁○○行為後之
    九十年一月四日修正，同月十日經總統公布施行，修正為：「犯最重本刑為五年
    以下有期徒刑以下之刑之罪，而受六個月以下有期徒刑或拘役之宣告，因身體、
    教育、職業、家庭之關係或其他正當事由，執行顯有困難者，得以一元以上三元
    以下折算一日，易科罰金。但確因不執行所宣告之刑，難收矯正之效，或難以維
    持法秩序者，不在此限。」爰依刑法第二條第一項前段及第四十一條第一項規定
    ，就所宣告有期徒刑，諭知易科罰金之折算標準，並就宣告罰金刑部分，諭知易
    服勞役之折算標準，以資儆懲。另被告丁○○前未曾受任何刑之宣告，有臺灣高
    等法院被告全國前案紀錄表、臺灣屏東地方法院檢察署刑案資料查註紀錄表各一
    份在卷可按，其此因一時失慮，誤罹刑典，諒其經此偵審程序及刑之宣告後，當
    知所警惕，信無再犯之虞，本院以其上開所宣告之刑，以暫不執行為適當，並諭
    知緩刑三年，以勵自新。
四、扣案傳真機十台、電腦三組、計算機八台、倍數表一卷、六合彩簽單一箱、數據
    機三台、不斷電器一台、電話機二台，為被告辛○○所有，並供右揭犯罪所用之
    物，業據被告辛○○、庚○○、丁○○於警、偵訊中陳明在卷，依刑法第三十八
    條第一項第二款規定，並為沒收之宣告。
貳、乙○○、戊○○、甲○○無罪部分
一、公訴意旨另以：被告乙○○、戊○○、甲○○等三人，與被告辛○○、己○○○
    、庚○○、丁○○、丙○○及綽號「阿惠」、「立偉」、「王仔」、「丁仔」、
    「大樂」、「文川」、「洪仔」、「呀財」、「新竹陳」之不詳姓名者數人，共
    同基於意圖營利之概括犯意，自八十八年八月間起，至八十九年十月二十四日晚
    間七時十分止，由被告辛○○、戊○○、丙○○、甲○○共同擔任組頭，為其「
    柱仔腳」，連續提供屏東縣林邊鄉○○路五巷二十九之一號被告辛○○其現住處
    之公眾得出入之場所，經營俗稱六合彩賭博，聚集不特定多數人在該處簽賭下注
    ，並由被告辛○○自八十九年七月底起，以每期一千元代價，僱用被告丁○○與
    被告辛○○、己○○○、庚○○共同於賭客傳真簽單時接單、整理簽單，被告丁○○並負責記帳，被告戊○○、丙○○、甲○○、丙○○則與被告辛○○間有互
    轉簽單，簽賭資金盈收分配之合作關係，每期以核對香港政府發行每星期二、四
    開獎之六合彩中獎號碼重新編組之號碼賭博財物，賭客每簽賭港號二星、三星、
    四星為七十四．五元，組仔為七十五元，特仔尾為八十五元，交予組頭被告辛○○，再由被告辛○○將一部簽單轉至被告戊○○、丙○○、甲○○、乙○○等組
    頭，或由彼等組頭接受賭客簽賭，共同經營六合彩賭博，被告辛○○再以被告己○○○彰化銀行林邊分行帳號，不知情之尤李鳳珍（己○○○之姐）臺灣中小企
    業銀行東港分行帳號，接受其他組頭以連秋絨（被告戊○○之妻，不知情）、被
    告丙○○、乙○○、潘人毓（被告甲○○之外甥不知情）電匯款項，以分配賭金
    ，賭客則每中二星一支賠彩金五千三百元，三星賠五萬三千元，四星賠六十五萬
    元，臺組、特仔尾則依倍數表理賠。嗣於八十九年十月二十四日十九時十分許，
    在上址為警查獲，並扣得其所有供犯罪所用之傳真機十台、電腦三組、計算機八
    台、倍數表一卷、六合彩簽單一箱、數據機三台、不斷電器一台、電話機二台，
    因認被告乙○○、甲○○、戊○○涉犯刑法意圖營利，提供博賭場所、聚眾賭博
    及普通賭博等罪嫌。
二、本件公訴意旨認定被告乙○○、戊○○、甲○○涉犯前揭犯嫌，係以被告辛○○
    遭查扣之書寫資料，記載連秋絨臺北銀行新莊分行00000000000號帳
    號〉蔡、潘人毓高雄市三信臨海分社00000000000000號帳號＞李
    ，85% 000000 000支-61中1766＞李，李110305x74.15=0000000，中1766=000000
    0相減為0000000(收)，順山入74.7元、66.2元出74.7元66.2元，臺北蔡
    出65.874.3，85%>李，(入)74.15>李74.1，(入)85% 74.2>(出)李74.1 ，
    85%>李，均屬六合彩術語，足見與六合彩經營有關；經分析帳號交易明細及資金
    分析資料，被告戊○○、丙○○、乙○○及連秋絨、潘人毓等人匯入己○○○、
    尤李鳳珍帳號資金，經常有星期三、星期五匯款情形，顯係簽賭後會算匯款；而
    偵查中被告戊○○辯稱：伊有跟己○○○互助會，大部係從上海銀行新莊分行匯
    入，有一部係從連秋絨臺北銀行新莊分行匯入，匯入東港一信，有時會向己○○○借錢，其會匯入連秋絨帳號等語；被告甲○○辯稱：辛○○稱伊「李仔」，二
    年多前，潘人毓想與其他廚師共同簽六合彩，伊告知辛○○有在經營，即叫其與
    辛○○聯絡，後來有至7-11傳真簽單簽賭等語；被告乙○○辯稱：與己○○○間
    有借貸關係，自三、四年前開始，還款係匯到伊彰化銀行林邊分行帳號等語；被
    告己○○○供稱：伊與丙○○有互相借貸情形，有跟乙○○互助會，且有相互借
    款，未計利息，與台北蔡亦係朋友關係，亦相互借貸，並未計息，已忘了一次借
    多少等語；被告辛○○供稱：查扣資料中「李」即係甲○○，五年前曾向伊借過
    錢，有時一百萬元，有時五十萬元，前後借約五、六次，以自己名義支票向伊調
    借，伊交其現金，與戊○○間有金錢往來，大部分係其向伊借款，自二、三年前
    開始借，有時十萬元、二萬元，係從伊彰銀林邊分行匯出，其亦匯入伊帳號，伊
    妻與戊○○並無金錢往來，伊與戊○○最後一次借貸約在一年多前，借貸並未算
    利息，丙○○與伊並無金錢借貸關係，乙○○係朋友，伊等之間亦無金錢往來等
    語，被告等人所述並未盡相符等情為其論據。
三、按犯罪事實應依證據認定之，無證據不得認定犯罪事實，刑事訴訟法第一百五十
    四條第二項，定有明文。不能證明被告犯罪或其行為不罰者，應諭知無罪之判決
    ，同法第三百零一條第一項，復已明定。次按，認定犯罪事實所憑之證據，雖不
    以直接證據為限，間接證據亦包括在內；然而無論直接或間接證據，其為訴訟上
    之證明，須於通常一般之人均不致有所懷疑，而得確信其為真實之程度者，始得
    據為有罪之認定，倘其證明尚未達到此一程度，而有合理之懷疑存在時，即無從
    為有罪之認定；刑事訴訟法上所謂認定犯罪事實之證據，係指足以認定被告確有
    犯罪行為之積極證據而言，如未能發現相當證據或證據不足以證明，自不能以推
    測或擬制之方法，以為裁判基礎，此觀最高法院七十六年臺上字第四九八六號、
    二十九年上字第三一○五號、四十年臺上字第八六號判例意旨自明。
四、經查：
  (一)本件公訴意旨以扣案被告辛○○書寫資料中，分別發現有上開所謂「六合彩術語
    」，及被告乙○○、戊○○、甲○○相關之金融機關帳號，經分析該等帳戶中與
    被告辛○○、己○○○相關帳戶之資金往來情形，多集中於每週三、五，即六合
    彩開獎次日，被告乙○○、蔡國幀、甲○○，及被告辛○○、己○○○彼此間就
    資金往來情形之陳述，與上開帳戶所示，亦有不符等情為據，認被告乙○○、戊○○、甲○○涉犯前揭犯嫌。訊據被告乙○○、戊○○、甲○○於本院審理時，
    均堅詞否認有公訴意旨指述之犯行，被告乙○○辯稱：伊是與李鳳琴有互助會的
    關係，及互相借貸關係；伊是二十多年前，辛○○幫伊修三輪車認識的，伊現在
    開雜貨店，然後認識李鳳琴，平常也有往來，都是伊到他家比較多，比較有往來
    約有十幾年，大約三、四年前因為伊要蓋房子陸陸續續向他借五、十萬元，他做
    什麼行業伊不知道，其間互相借錢也沒有算利息，她也曾向伊借錢，現在彼此間
    的關係只有會錢，並都有做會首互相招會，大約十年了，到現在都還有。伊等之
    前的會錢都由林邊農會轉帳，月費都是五千到二萬元的，平常都是保持一會比較
    多，有時缺錢也會同時有兩會。李鳳琴都是做一些小生意，伊都是和李鳳琴來往
    。他們家經營組頭的事伊不知道，伊沒有簽牌等語（詳本院卷第四十六頁、第四
    十七頁訊問筆錄）；被告甲○○辯稱：伊是因為外甥說要簽牌，伊向他說辛○○
    那裡可以簽，伊本人沒有簽牌，也沒有做組頭。伊是大約二、三年前對伊外甥潘
    人毓說的：伊有兩艘漁船，公司叫松暉海洋股份有限公司，僱用船長、船員去抓
    魚，與辛○○認識七、八年，與辛○○比較熟，伊等是在別人請客時認識的，都
    是有事情時去找他，偶而會互相到家裡坐，伊等之間有金錢往來，在四年多年伊
    曾經向他借過錢，只借過幾次錢都是一百多萬元，因為他也做過漁船，閒聊中他
    曾經提到如果伊在造漁船不方便，他說如果他可以他願意借伊。他也曾向伊借過
    幾次錢，大約都是五十到一百萬元，伊之間借貸有時用現金、支票，有沒有用銀
    行轉帳伊不記得了，伊等在聊天時得知他有在簽牌，是何時講的忘記了。伊等之
    間沒有業務往來，沒有互相傳真東西（詳本院第四十七頁、第四十八頁訊問筆錄
    ）；被告戊○○於偵查中則以：伊使用連秋絨帳戶係供生意上在使用的，即付機
    車的錢，伊是用付現的方式，並無固定的人，另外伊有跟李鳳琴、洪金對的會，
    李鳳琴的部分伊跟了二會，一會是一萬元、另一會是二萬元，洪金對部分伊跟了
    一會，是一萬元的會，大部分是從上海銀行新莊分行匯入的，有一部分是從連秋
    絨臺北銀行新莊分行匯入的，一萬元的會大概都是寫一千多元，二萬元的會大概
    是寫一、二千元；互助會已結束了，己○○○一萬元的會在今年三、四月份已結
    束了，洪金對二萬元的會在去年結束了，伊忘了是幾月結束等語置辯（詳偵(二)卷
    第二七五頁反面訊問筆錄）。
  (二)按刑法上所規定之賭博，係指利益對立之雙方，相約以射倖性、投機性事實，做
    為金錢或金錢以外具有財產價值事、物輸贏依據之博戲行為，已如前述，本件公
    訴人於偵查中雖詳細調閱前開相關人等之金融交易明細（詳偵(一)卷部分：第一八
    五頁至第二００頁、第二０九頁、第二一０頁、第二一二頁至第二三０頁；偵(二)
    卷部分：連秋絨：第四頁至第九頁；潘人毓：第十二頁至第二十二頁；曾瓊瑩：
    第二十八頁至第三十九頁；丁○○：第八十三頁、第八十四頁、第一００頁至第
    一０六頁、第一三三頁至第一三五頁；辛○○：第八十七頁、第一一二頁至第一
    一六頁；李鳳琴：第九十頁至第九十九頁、第一四四頁至第一五三頁、第二三七
    頁至第二五六頁；庚○○：第一０七頁至第一一０頁、第一二二頁、第一二三頁
    、第一三二頁；李麗群：第一五五頁至第一九六頁）、電話通聯紀錄（偵(一)卷第
    八十四頁至第一０三頁、第一０八頁至第一八二頁；偵(二)第四十一頁至第五十三
    頁、第七十三頁至第七十八頁），而未指明被告乙○○、戊○○、甲○○與被告
    辛○○、己○○○所辯，與上開帳戶所示不符之具體情節，然此部分縱然屬實，
    充其量亦僅證明被告等人相關帳戶間，確有該等資金交流情形，其交流原因並與
    被告等所言不符等情，是否即該當於賭博、聚眾賭博或提供賭博場所等構成要件
    行為，甚至能認定該等資金流向確為被告乙○○、戊○○、甲○○本於自己參與
    或幫助他人犯罪之意思所為，均非無疑。
  (三)其次，就上開所稱「六合彩術語」所代表之意義為何，除「順山入74.7元、
    66.2元出74.7元66.2元，臺北蔡出65.874.3」部分，依被告辛○○於偵
    查中供稱係指：「二星」－七十四．七元（七十四．三元）、「三星」－六十六
    ．二元（六十五．八元）外（詳偵(二)卷第二二三頁反面訊問筆錄），縱能認為該
    代號「李」、「臺北蔡」即分別代表被告甲○○、戊○○二人，連同其餘數字、
    符號，要亦無從認定渠二人確有參與前開被告辛○○前揭犯行之具體事實。申言
    之，前開公訴意旨所指上開帳戶於每週三、週五密集交流之資金，縱依其出現時
    間，而可明顯懷疑與六合彩開獎密切相關，然究不足以認定被告乙○○、戊○○
    、甲○○等人確有公訴意旨指訴之犯行，自不能僅因被告等對於資金來源、用途
    交代不清，率爾認定其犯行。
五、綜上論述，本件既無積極事證可認被告乙○○、戊○○、甲○○等人確有前揭公
    訴意旨指訴之犯罪事實，揆諸前引法條及判例意旨，自應認為不能證明被告犯罪
    ，應為被告乙○○、戊○○、甲○○無罪之諭知。
據上論斷，應依刑事訴訟法第二百九十九條第一項前段、第三百條、第三百零一條第
一項，刑法第二十八條、第二百六十六條第一項、第二百六十八條、第五十六條、第
五十五條、第三十條第一項、第二項、第二條第一項前段、第四十一條第一項前段、
第四十二條第二項、第七十四條第一款、第三十八條第一項第二款，罰金罰鍰提高標
準條例第一條前段、第二條，判決如主文。
本案經檢察官莊啟勝到庭執行職務
中      華      民      國    九十二    年      九      月    十  二    日
                                     臺灣屏東地方法院刑事第四庭
                                         法  官  陳松檀
右正本證明與原本無異。
如不服本判決應於收受本判決後送達後十日內向本院提出上訴書狀，其未敘述上訴理
由者，並得於提起上訴後十日內向本院補提理由書狀（均須按他造當事人之人數附繕
本 ）「切勿逕送上級法院」
                                         書記官  張儷薾
中      華      民      國    九十二    年      九      月    十  二    日
附錄本判決論罪之法條：
中華民國刑法第二百六十六條
在公共場所或公眾得出入之場所賭博財物者，處一千元以下罰金。但以供人暫時娛樂
之物為賭者，不在此限。
當場賭博之器具與在賭檯或兌換籌碼處之財物，不問屬於犯人與否，沒收之。
中華民國刑法第二百六十八條
意圖營利，供給賭博場所或聚眾賭博者，處三年以下有期徒刑，得併科三千元以下罰
金。


司法院資訊處製作；財團法人民間司法改革基金會備份。
